臺灣宜蘭地方法院刑事判決　　　　　　　　　　　　　九十三年度訴字第四四七號
　　公　訴　人　臺灣宜蘭地方法院檢察署檢察官
　　被　　　告　甲○○
右列被告因違反毒品危害防制條例案件，經檢察官提起公訴（九十三年度毒偵字第六
五四號），被告就被訴事實為有罪之陳述，本院裁定改用簡式審判程序判決如左：
      主  文
甲○○連續施用第一級毒品，處有期徒刑拾月；又連續施用第二級毒品，處有期徒刑
柒月。應執行有期徒刑壹年參月。
      事  實
一、甲○○前因施用毒品案件，經臺灣宜蘭地方法院檢察署檢察官聲請本院以八十七
    年度毒聲字第二一九號裁定送觀察、勒戒後，因認無繼續施用毒品之傾向，經該
    署檢察官於八十七年九月十日以八十七年度偵字第二五六三號為不起訴處分（一
    犯）；又因施用毒品案件，經同署檢察官聲請本院以九十一年度毒聲字第三七０
    號裁定送觀察、勒戒後，因認有繼續施用毒品之傾向，經本院以九十一年度毒聲
    字第六三五號裁定令入戒治處所施以強制戒治，而該次施用毒品犯行，並經本院
    於九十一年十一月二十二日以九十一年度訴字第四三五號就施用第一級毒品海洛
    因部分判處有期徒刑十月，就施用第二級毒品安非他命部分判處有期徒刑六月，
    並定其應執行刑為有期徒刑一年二月，現正執行中（二犯）；詎不知悛悔，明知
    海洛因為毒品危害防制條例第二條第二項第一所列之第一級毒品，安非他命為毒
    品危害防制條例第二條第二項第二款所列之第二級毒品，均不得施用或持有，竟
    仍基於施用第一級毒品海洛因之概括犯意，自九十三年六月二日起至同年六月四
    日止（確實時間不詳），連續在綽號「小龍」友人（姓名年籍不詳）位於宜蘭縣
    宜蘭市○○路住處，以將第一級毒品海洛因摻入香菸內吸食之方式，施用第一級
    毒品海洛因多次；另基於施用第二級毒品安非他命之概括犯意，自九十三年五月
    中旬某日起至九十三年六月四日下午六時五十分許回溯前九十六小時內某時止（
    確實時間不詳），連續在前揭綽號「小龍」之友人住處，以將第二級毒品安非他
    命置入玻璃球燒烤吸食煙霧之方式，施用第二級毒品安非他命多次，玻璃球則於
    使用後均丟棄。嗣於九十三年六月四日下午七時許，因前案未到案執行為警緝獲
    ，而查知上情。
二、案經宜蘭縣警察局移送臺灣宜蘭地方法院檢查署檢察官偵查起訴。
    理  由
一、右揭事實，業據被告甲○○於本院調查、審理中均供承不諱，而被告為警查獲時
    所採取之尿液，經送請鑑驗之結果，確呈安非他命及嗎啡陽性反應，此有宜蘭縣
    警察局刑警隊偵辦第一、二級毒品案件犯罪嫌疑犯尿液送驗編號、姓名對照表及
    慈濟大學濫用藥物檢驗中心九十三年六月十八日慈藥字第九三０六一八０八號函
    所附之檢驗總表各一紙附卷可稽，堪信被告於本院調查、審理中所為之自白應與
    事實相符。茲查，被告前因施用毒品案件，經臺灣宜蘭地方法院檢察署檢察官聲
    請本院以八十七年度毒聲字第二一九號裁定送觀察、勒戒後，因認無繼續施用毒
    品之傾向，經該署檢察官於八十七年九月十日以八十七年度偵字第二五六三號為
    不起訴處分；又因施用毒品案件，經同署檢察官聲請本院以九十一年度毒聲字第
    三七０號裁定送觀察、勒戒後，因認有繼續施用毒品之傾向，經本院以九十一年
    度毒聲字第六三五號裁定令入戒治處所施以強制戒治，而該次施用毒品犯行，並
    經本院於九十一年十一月二十二日以九十一年度訴字第四三五號就施用第一級毒
    品海洛因部分判處有期徒刑十月，就施用第二級毒品安非他命部分判處有期徒刑
    六月，並定其應執行刑為有期徒刑一年二月，現正執行中，此有前揭不起訴處分
    書、判決書及臺灣高等法院被告全國前案紀錄表各一件在卷可憑。是本件事證明
    確，被告五年內三犯以上施用毒品之犯行，洵堪認定。
二、核被告甲○○施用海洛因之行為，係犯毒品危害防制條例第十條第一項之施用第
    一級毒品罪；而被告施用安非他命之行為，則係犯毒品危害防制條例第十條第二
    項之施用第二級毒品罪。其持有第一級毒品海洛因及第二級毒品安非他命之犯行
    ，各為高度之施用行為所吸收，均不另論罪。被告多次施用第一級毒品海洛因及
    第二級毒品安非他命之犯行，各時間緊接，方法相同，各觸犯構成要件相同之罪
    名，顯係各基於概括犯意為之，應均依連續犯之規定論以一罪，並依法各加重其
    刑。又被告所犯前揭連續施用第一級毒品罪及連續施用第二級毒品罪間，因施用
    方式不同，顯見犯意個別，行為有異，應予分論併罰。至雖起訴書僅論列被告於
    九十三年六月四日下午六時五十分回溯前二十四小時內某時施用第一級毒品海洛
    因之犯行，及自九十三年五月中旬某日起至九十三年五月二十八日止施用第二級
    毒品安非他命之犯行，然檢察官就犯罪事實一部起訴者，效力及於全部，本件被
    告自九十三年六月二日起至同年六月四日止（確實時間不詳）其餘施用第一級毒
    品海洛因之犯行，及自九十三年五月中旬某日起至九十三年六月四日下午六時五
    十分許回溯前九十六小時內某時止（確實時間不詳）其餘施用第二級毒品安非他
    命之犯行，與前揭起訴部分，均各有連續犯之裁判上一罪關係，本院自得併予斟
    酌。爰審酌被告前有多次施用毒品紀錄，並送請觀察、勒戒及強制戒治，竟不思
    戒除毒癮，仍違反禁令非法施用足以導致精神障礙及生命危險之毒品，足見涉毒
    已深，應予較長時間隔離，俾利遠離毒品，並斟酌其犯罪之動機、目的、次數，
    施用期間長短，及其犯罪後坦承犯行，態度良好等一切情狀，分別量處如主文所
    示之刑，並定其應執行之刑，以啟自新。
據上論斷，應依刑事訴訟法第二百七十三條之一第一項、第二百九十九條第一項前段
，毒品危害防制條例第十條第一項、第二項，刑法第十一條前段、第五十六條、第五
十一條第五款，判決如主文。
本案經檢察官劉憲英到庭執行職務。
中　　　華　　　民　　　國　　九十三　　年　　 十一 　　月　　 十七 　　日
                                  臺灣宜蘭地方法院刑事第四庭
　　                                  法  官  郭  顏  毓
右正本證明與原本無異。
如不服本判決應於送達後十日內向本院提出上訴狀(應附繕本)。
                                      書記官  莊  淑  茹
中　　　華　　　民　　　國　　九十三　　年　　 十一 　　月　　 十八 　　日
附錄本案論罪科刑法條：
毒品危害防制條例第十條
施用第一級毒品者，處六月以上五年以下有期徒刑。
施用第二級毒品者，處三年以下有期徒刑。
